# 请教陈版，关于投资

提问人：平淡如水 时间：2014-07-15 09:24:12
陈版：我公司原持有一家企业30%的股权，按权益法核算，但因其经营不善，亏损较大，我公司对其的投资已减记为零。后对方大股东单方面增资，我公司持股比例降为4%，但享有净资产反而增加。在权益法转成本法时点，我们按所4%应享有的净资产增加了投资和资本公积，其后改按成本法核算，长投账面价值未再动过。有下面三个问题请教陈版： 1 、在权益法转成本法时点，应不应该按4%返回投资？ 2 、按新修订后的投资准则，集团对该股权应转为金融工具，请问，我公司该项投资原计入资本公积中的金额应不应该在转换时点转为投资收益？还是在转为可供出售金融资产后，再处置时再转为投资收益？我们自已很纠结，转为可供出售金融资产后，这部分金融不属于其他综合收益，出售时能转为投资收益吗？ 3 、关于转为可供出售金融资产的计价，由于该项投资我们确实难与取得公允价值，能否根据 22 号准则《金融工具确认和计量》第三十二条规定“在活跃市场中没有报价且公允价值不能可靠计量的权益工具投资，应当按照成本计量”用成本法计量， 不按公允价值计量？谢谢！

回答人：chenyiwei
建议按照新投资准则下的衔接规定处理： 投资方因处置部分股权投资等原因丧失了对被投资单位的共同控制或重大影响的，处置后的剩余股权应当改按《企业会计准则第 22 号——金融工具确认和计量》核算，其在丧失共同控制或重大影响之日的公允价值与账面价值之间的差额计入当期损益。原股权投资因采用权益法核算而确认的其他综合收益，应当在终止采用权益法核算时采用与被投资单位直接处置相关资产或负债相同的基础进行会计处理。 因此，转为金融工具核算时，应按转换时点的公允价值（可按其他股东的增资或受让股权价格按比例推算）对该可供出售金融资产进行初始计量。 22 号准则第三十二条的规定是针对后续计量的，不适用于此处的初始确认情形。 该项投资原计入资本公积中的金额应在转换时点转为投资收益。